臺灣屏東地方法院刑事判決
111年度易字第106號
公  訴  人  臺灣屏東地方檢察署檢察官
被      告  林正東



上列被告因竊盜案件，經檢察官提起公訴（111年度偵字第871號
），本院判決如下：
　　    主  文
林正東犯竊盜罪，累犯，處有期徒刑捌月。未扣案犯罪所得汽車
音響主機壹臺沒收，於全部或一部不能沒收或不宜執行沒收時，
追徵其價額。
        事  實
一、林正東於民國110年11月25日13時38分許，騎乘機車欲前往
    屏東縣枋寮鄉訪友，途經屏東縣麟洛鄉麟洛運動公園人行道
    旁時，適有鄧志浩之妻洪于捷（2人現已離婚）駕駛其夫鄧
    志浩所有車牌號碼000-0000號自用小客車（下稱系爭車輛）
    至該處停放後，鑰匙未拔即下車步行至馬路中央車道上欲給
    車撞及持美工刀自殘，林正東見狀遂將機車停放路旁，上前
    制止，並報請警方到場處理，詎林正東趁警方叫救護車將洪
    于捷載送就醫離去，而現場無人注意之際，竟心起歹念，基
    於意圖為自己不法所有之竊盜犯意，下手竊取並駕駛系爭車
    輛離去，先一路往南前往屏東縣南州鄉、枋寮鄉等地，再返
    回南州鄉上國道高速公路返回高雄仁武，並將系爭車輛藏放
    在其高雄仁武居處附近，伺機變賣予解體工廠（俗稱「殺肉
    場」），並於當日19時許另行搭車再次前往現場將其機車騎
    走，以免其機車留在現場遭警鎖定涉案。嗣洪于捷出院後至
    現場遍尋不著系爭車輛乃至警局報案系爭車輛遺失，經警調
    閱案發地點周遭監視器畫面而循線查知林正東可能涉案，惟
    尚不知系爭車輛下落，林正東則主動向車主鄧志浩佯稱其車
    已遭解體，其可協助解體工廠組裝還車云云，經鄧志浩答應
    一人前往取車且不會同警方，林正東始以撥打超商外公共電
    話方式告知系爭車輛位置，並於確認鄧志浩一人前往時出面
    交付系爭車輛鑰匙予鄧志浩，再由鄧志浩自行前往林正東所
    指示之高雄市仁武區文達一街旁高鐵高架下尋獲該車，惟尋
    獲時該車內之音響主機1臺已遭林正東交予不詳解體工廠取
    走。
二、案經鄧志浩訴由屏東縣政府警察局潮州分局報告臺灣屏東地
    方檢察署（下稱屏東地檢署）檢察官偵查起訴。
        理  由
壹、程序部分：
    被告以外之人於審判外之言詞或書面陳述，除法律有規定者
    外，不得作為證據，刑事訴訟法第159條第1項固有明文。惟
    被告以外之人於審判外之陳述，經當事人於審判程序同意作
    為證據，法院審酌該言詞陳述或書面陳述作成時之情況，認
    為適當者，亦得為證據，刑事訴訟法第159條之5第1項亦有
    明文。本判決以下引用各項被告林正東以外之人於審判外之
    言詞或書面陳述，檢察官、被告均同意有證據能力（見本院
    卷第33頁），經審酌該等言詞或書面陳述作成時之情況認為
    適當，依前揭法條意旨，均得為證據。非供述證據，均依法
    定程序取得，經合法調查程序，與待證事實間復具相當關聯
    性，無不得為證據情形，依同法第158條之4規定反面解釋，
    亦具證據能力。
貳、實體部分：
一、訊據被告林正東矢口否認有何竊盜犯行，
　1.於警詢時辯稱：「（在110年11月25日13時，地點：麟洛公
    園人行道，你當時在該址做何事？請詳述）我當時在救人，
    她叫做洪于捷，她當時拿一把美工刀站在麟洛公園旁中線快
    車道上在自殘她的手腕，那時我剛好騎車要經過想去枋寮找
    我朋友，她見狀便靠過來要給我撞，但我有剎車並閃避到一
    旁，所以沒有撞到，當時我們雙方距離約3公尺，那時我看
    到路上車輛很多，所以我就將我的機車，停到路旁，並回到
    現場幫忙擋住來車，然後我徒手去搶下她的美工刀，並用我
    的手機打110報警，這過程都在車道上，沒多久救護車及警
    察就來了，她就被送醫了，警方叫我先行離開，我離開後發
    現，當時我在跟她搶美工刀的時候鑰匙掉了，不知掉到何處
    （後來回去找也都找不到），後來我就搭計程車回高雄市仁
    武區住處拿備用鑰匙，但是我沒有鑰匙，只好等我老婆下班
    回來，後來等老婆回家，吃完飯後我就再次回屏東將機車騎
    回，那時候大概晚上19時許。（該被害人洪于捷於現場遺留
    一部自小客車BDX-3992號，案發當時你是否有看到此台自小
    客車停在何處？）沒有。(你是否知道該車現於何處？)不知
    道。（為何被害人洪于捷會向警方口述『你知道該車在潮州
    的某屠宰場』？）她在今（27）日下午16、17時許她約我在
    內埔的85度C見面，問我她的車在哪裡，我跟她說：『你怎會
    問我車在哪裡，有可能在潮州的屠宰場阿，或者是在哪裡』
    ，是她聽錯誤會車子是我牽走的，並動手打我（此案由內埔
    分局以社維法裁罰）。（你為何會回答說『可能在潮州的屠
    宰場』？）因為我當時很生氣啊，她還誤會我偷走她的車。
    （你案發當天為什麼去枋寮？）因為我原本要去枋寮找我種
    芒果的朋友陳德山，想向他購買幾箱芒果做網路行銷。」云
    云（見警卷第2至3頁背面）；
　2.於偵查中辯稱：「（警詢所述是否實在？）實在。（車牌號
    碼000-0000這台車子，你有把它開走過嗎？）有，是洪于捷
    叫我開走的，她當時在自殺，我路過看到她滿身是血，我就
    報警，就搶她的刀子，警察十多分鐘才到，我在安撫她的情
    緒，當時精神狀況不佳，當時她有喝酒，她叫我幫她開到醫
    院跟緊救護車，因為車子的性能我不熟，所以就沒有跟到救
    護車，我就把它開走，我不知道她的住址，所以就把它開到
    我家旁邊的天橋底下，隔天我就聯絡她因為車子上面有電話
    ，隔天我就去內埔找她，但她不承認她把鑰匙給我把車子開
    走，我就跟她說我實情告訴妳先生車子不是我偷的，是妳叫
    我開走的，她就翻臉叫人打我，內埔派出所就依社維法把我
    們移送。（檢察官的意思是為何妳不在85度C那天就把車子
    還人家？）因為她翻臉不認人，我當時很生氣，我就跟她說
    車子在屠宰場，我沒有跟她說車子在我那裡。（為何當時要
    跟人家說車子在屠宰場？）我當時很生氣就脫口而出，（後
    改口）我是跟她說我不知道在哪裡，可能是在某間屠宰場，
    我沒有別的意思。（後來你車子怎麼還人家的？）我叫她先
    生去開的。（所以她先生在現場拿到鑰匙時，也是你拿給她
    的？）是的。（為何人家車子拿回去之後，電腦主機板都被
    拿走了？）我停在天橋底下沒有鎖。（依你們當時的錄音，
    鄧志浩問你看可不可以組裝回來，你回答說有，我叫他給你
    組裝了，那個我有認識？）那是我亂編的。（為何當時車子
    還沒有牽回去，你就知道電腦主機被偷了？）因為我有去看
    車子，我後來有幫他鎖了。（後改稱）我沒有說電腦主機，
    剛剛是我說錯了。」云云（見偵卷第57至59頁）；　
　3.於本院準備程序及審理時辯稱：「車子不是我偷的。（後改
    稱）是我開走的。因為洪于捷有喝酒且自殘，洪于捷要我跟
    在救護車的後面，但是我先到。車內音響我開的時候就不見
    了。我打公共電話給洪于捷的先生是因為那時候我的手機沒
    有電。（後改稱）我怕被洪于捷的先生知道車子是我開走的
    。我不是擄車勒贖，是洪于捷說這樣才可以跟她先生拿錢，
    算是報答我。洪于捷於路中央把放在口袋的鑰匙交給我，要
    我開車跟在救護車後面。洪于捷送醫後當天可能用公用電話
    打給我要我跟她配合說車在殺肉場，這樣她先生就會給她錢
    ，她就會給我錢，後來我要把事情說出來給她先生知道，她
    就叫人打我。我沒有將車賣給殺肉場，警察有查我的電話也
    沒有查到有殺肉場的電話」、「洪于捷當時怕警察到場她酒
    駕，所以將鑰匙給我，我跟在救護車後面，但是救護車開太
    快，我跟不上，我就開去南州找朋友辦我的事情。我將車子
    開走時，車內的音響面板就已經不在了。警詢否認是因為洪
    于捷打電話叫我這樣說，她說這樣才有辦法跟她先生拿多一
    點錢給我，（後改稱）我當時否認是因為我的想法是她為何
    會叫我將車子牽走，卻又去報警車子失竊。我跟他們說車子
    在哪裡，叫他們自己去找，是因為他們說我偷牽他們的車，
    所以我要為難他們一下。」云云（見本院卷第33至39、121
    、128頁）。
　4.從上述被告自己之供述對照以觀，可知關於：
　　①是否有將該車開走：
　　  於警詢時否認，
　　  於偵查及審理時才承認；
　　②為何將車開走：
　　  於警詢時否認有將車開走；
　　  於偵查及審理時雖承認有將車開走，但原因不一，
　　  於偵查時辯稱係被害人洪于捷要伊開車跟在救護車後，因
      為車子性能不熟，所以沒有跟到救護車，伊就把它開走；
      於準備程序時辯稱：洪于捷要伊跟在救護車的後面，但是
      伊先到；
　　　於審理時辯稱：洪于捷當時怕警察到場她酒駕，所以將鑰
      匙給伊，伊跟在救護車後面，但是救護車開太快，伊跟不
      上；
　　③系爭車輛音響主機何時不見：
　　  於警詢時否認；
　　  於偵查及審理時雖承認系爭車輛音響主機不見，但原因不
      一，
　　　於偵查時辯稱係伊將車開回家停在天橋底下沒有鎖才被偷
      ；
　　　於審理時則辯稱伊起初開系爭車輛時即無音響主機；
　　④開車去何處：
　　  警詢時否認偷車及駕車，辯稱騎機車要去枋寮找朋友買  
      芒果；
　　  於偵查中辯稱伊不知道被害人洪于捷的住址，所以就把它
      開到伊家旁邊的天橋底下；
　　　於審理時辯稱洪于捷要伊跟在救護車的後面，但是伊先到
      ，後改稱救護車開太快，伊跟不上，伊就開去南州找朋友
      辦事情；又改稱因為當時伊追不上救護車，伊才用她的車
      回家去載伊的芒果，因為伊騎機車的話會載不動。
　　⑤為何要稱車子在解體工廠：
　　  於警詢時否認有偷車及駕車，辯稱：是被害人誤會車子是
      伊偷走的，並動手打伊，伊當時很生氣被害人誤會伊偷走
      她的車；
      於偵查中辯稱：被害人不承認把鑰匙給伊把車子開走，伊
      就跟被害人說伊要將實情告訴被害人先生說車子不是伊偷
      的，是被害人叫伊開走的；
　　　於審理中辯稱：洪于捷送醫後當天可能用公用電話打給伊
      要伊跟她配合說車在殺肉場，這樣她先生就會給她錢，她
      就會給伊錢，算是報答伊。
　　⑥為何要打公用電話：
　　　於準備程序時辯稱：那時手機沒電，後改稱伊怕被洪于捷
      的先生知道車子是伊開走的；
　　　於審理時辯稱：伊當時手機電力不足，所以才打公共電話
      。　　　
　　被告前後之供述不一，供詞反覆且與常理不符，甚且於第一
    時間即警詢時即否認有將系爭車輛開走，辯稱不知情系爭車
    輛所在云云，其後雖於偵、審中坦承將系爭車輛開走，但所
    辯又互有矛盾，且與其於警詢時所述不符，所述亦與常理有
    違，其上開辯解，即難採信為真實，而作為對被告有利之認
    定。
二、經查，系爭車輛先係由告訴人鄧志浩之前妻洪于捷於上開時
    間駕駛至上開地點，其後因被告欲前往「枋寮」訪友購物，
    而於上開時間騎乘機車行經上開地點，被告捨其機車於不顧
    ，由被告駕駛系爭車輛離去，前往「南州」辦事情，再開回
    高雄仁武居處、告訴人鄧志浩及被害人洪于捷發覺系爭車輛
    遭竊後，與被告聯繫，被告始將該車交還告訴人，惟系爭車
    輛內之音響主機已遭拔除等事實，為被告所不否認，且業據
    告訴人鄧志浩、被害人洪于捷於警詢、偵查時指證明確，並
    有員警偵查報告、錄音譯文、屏東地檢署檢察事務官勘驗筆
    錄、通聯調閱查詢紀錄、系爭車輛之車輛詳細資料報表各1
    份、密錄器影像擷取畫面5張、車牌辨識畫面截圖23張、蒐
    證照片19張在卷可稽，以上事實堪以認定。
三、證人即告訴人鄧志浩於警詢時指訴：「（今警方陪同你前往
    高雄仁武區文達一街旁『高鐵高架橋下』，如何尋得該失竊之
    BDX-3992自小客車？）有人在今日（28）10時09分，打我門
    號0000000000給我，告訴我說『車子在高雄市仁武區水管、
    中正路口』，我大概在同日11時15分到那裡，對方大概11時3
    0分又打門號0000000000給我問我到了嗎，我說到了，我在
    找我的車，他說『你到了你怎麼沒有打給我』，我回答我在大
    馬路路口，過10分鐘後，對方就騎摩托車來，並交還給我車
    鑰匙，並告知我『你車子在前面高架橋右轉再下去一點的地
    方』，然後他就騎走了，我沒有注意他騎什麼顏色的車來，
    之後就找到車子了。」（見警卷第6至7頁）；於偵查中具結
    證述：「（警詢筆錄是否實在？）實在。（被偷的車號為何
    ？）BDX-3992號，這台車是我的名字，車子是我去牽回來的
    。（你怎麼知道去哪裡牽車？）有人聯絡我，林正東主動聯
    繫我老婆，跟我老婆說他知道車子在哪裡，因為我怕有問題
    ，我才說換我去牽車。（林正東為何主動聯繫你老婆？）他
    覺得我老婆精神狀況有問題。（他只是在你老婆自殺時救了
    她，為何會知道你老婆車子在哪裡？）我沒有問他，因為有
    人還車我就不想問。（林正東有跟你講說車子在殺豬《汽車
    回收場》那裡？）我忘記了。（當天你車子牽回來，什麼東
    西不見？）主機。（你有無打電話去問為何主機不見了？）
    沒有，因為車子比較貴，主機我想說自己修就好，人家主動
    還我車，了小錢自己處理就好。（林正東有無跟你說車子從
    哪裡來？）他跟我老婆聯繫，我老婆也是很憤慨，我只是把
    車牽回來。（跟你聯繫的人是林正東？）應該是，他戴口罩
    ，我不確定是他本人，到現場時他將鑰匙給我，就走掉了。
    （跟你打電話說車子在哪裡的人是誰？）應該是林正東，因
    為那是公用電話。（你為何認為是林正東？）有聊過天，所
    以聲音認得出來，他跟我老婆講電話時，有聊天，我老婆有
    拿給我聽。（林正東有跟你說過電腦主機被偷走？）他說有
    被弄掉一小部分。（林正東說是他拿鑰匙給你，有無意見？
    ）沒有。(補充？)車子如果真的是他偷，他已經歸還，他應
    該是看我老婆面子上，看我老婆精神狀況有問題，才想幫她
    保管車子，之後他就主動歸還我老婆，我對警察辦案有意見
    ，後改口我只是發牢騷，不要打上去。」等語（見偵卷第69
    至71頁）。從證人即告訴人鄧志浩上開證述可知，被告林正
    東確有以公用電話告知證人即告訴人鄧志浩系爭車輛位置，
    且於證人即告訴人鄧志浩前往取回系爭車輛時，交付系爭車
    輛車鑰匙之人即為被告無誤，並且系爭車輛之音響主機「有
    被弄掉」表示並非被告初駕車之始就沒有音響主機，是被告
    於偵查時辯稱係伊將車開回家停在天橋底下沒有鎖才被偷云
    云，及於本院準備程序及審理時辯稱：「車內音響我開的時
    候就不見了。我打公共電話給洪于捷的先生是因為那時候我
    的手機沒有電。（後改稱）我怕被洪于捷的先生知道車子是
    我開走的。」、「我將車子開走時，車內的音響面板就已經
    不在了。」云云，與證人所述不符，亦與監視器翻拍照片、
    員警偵查報告（偵卷第77至155頁）不符，非可採信。
四、證人即被害人洪于捷於偵查中具結證述：「（110年11月25
    日下午1時38分許，妳是否在屏東縣麟洛鄉運動公園人行道
    ？）對，我是開車過去，車子是我先生鄧志浩的，因為那天
    我跟我先生有口角，我情緒上有點失控，我就喝了一點酒，
    想要輕生，我在車上就已經有輕生的動作了，後來我就衝下
    車要給車子撞，當時我車子的鑰匙都還在鑰匙孔上，我不確
    定當時車子有無熄火，我就習慣性開到那邊停車聽歌，我衝
    下去要輕生時手上有拿刀，我就看到林正東衝過來要幫我攔
    住車子，不要讓車子撞到我，並且在那裡指揮交通，印象中
    警察就來了，警察來之後就維持，後來到醫院後，警察問我
    怎麼到現場的，車子是誰的等等，警方就說要請西勢派出所
    警察到現場看車子，我出院後我有經過麟洛運動公園，就有
    發現車子不在現場，我們起初以為是我婆婆先把車子牽走，
    但打電話給婆婆卻說沒有，我們就趕到西勢派出所，到西勢
    所後問員警，才發現員警也沒有把車子牽走，後來調監視器
    畫面，才知道車子已經被開到新埤了，當時還不知道是誰開
    走的，所以我們有先報遺失，過了兩三天後還是沒消息，但
    我們當時有點懷疑是林正東，我們就私自聯絡林正東，我會
    聯絡上林正東是因為我去廟裡拜拜求了個籤，我就PO在風水
    社團，就有一個自稱是林正東老婆的人來跟我說救我的人還
    要被誤會是偷車的人，我就假意說可以跟她聯絡嗎、要送禮
    給她，但她一直不讓我知道她家住址，是後來林正東一直說
    他剛好要去枋寮會經過內埔、要來找我們，所以我就先跟西
    勢所的人聯絡，我們就約在內埔的85度C要見面，後來我、
    鄧志浩、林正東還有另外兩位工人在85度C談事情，是林正
    東自己主動說車子在潮州的殺豬場、已經被殺得差不多，當
    時我聽到我的情緒就上來了，我就把工人叫過來，想要用多
    數人的方式讓林正東說車子在哪裡，後來我們有動手打他，
    打人這部分有被內埔派出所移送，林正東在內埔所一直有要
    找我先生講，後來他在內埔所跟我先生說他明天會跟我先生
    聯絡，他會跟殺豬場的人聯絡好，這是我先生跟我說的，因
    為我先生一直以為他會交車，隔天一早他用無號碼的手機打
    給我先生較我先生一個人過去，我先生就一個人過去，但我
    很擔心他會對我先生不利，所以有先聯絡西勢所，後來我先
    生到場後確實有拿到車，我先生說是在仁武的水管路拿到車
    的，當時警察沒有跟著去。（鄧志浩拿到車時，車子有被殺
    豬了？）我們車子前面的電腦主機板已經被拿掉了，鑰匙孔
    也壞了，但我們並沒有打電話問林正東東西到哪裡去了，因
    為我們也不知道怎麼問他。（後來拿車的過程都是林正東跟
    你先生聯繫的？）確定就是他，我先生跟我說，就是林正東
    在現場拿鑰匙給我先生的。」等語（見偵卷第49至51頁），
    核與證人即告訴人鄧志浩證述情節相符，足認證人即被害人
    洪于捷並未將系爭車輛之鑰匙交予被告，亦未有要被告駕駛
    系爭車輛跟在救護車後，亦無要被告配合其說車在解體工廠
    ，藉以向其夫索錢，其再給被告錢作為報答等情，是被告於
    偵查時辯稱係被害人洪于捷要伊開車跟在救護車後，因為車
    子性能不熟，所以沒有跟到救護車，伊就把它開走云云；及
    於準備程序時辯稱：洪于捷要伊跟在救護車的後面，但是伊
    先到云云；及於審理時辯稱：洪于捷當時怕警察到場她酒駕
    ，所以將鑰匙給伊，伊跟在救護車後面，但是救護車開太快
    ，伊跟不上云云；及於偵查中辯稱：被害人不承認把鑰匙給
    伊把車子開走，伊就跟被害人說伊實情告訴被害人先生說車
    子不是伊偷的，是被害人叫伊開走的；及於審理中辯稱：洪
    于捷送醫後當天可能用公用電話打給伊要伊跟她配合說車在
    殺肉場，這樣她先生就會給她錢，她就會給伊錢，算是報答
    伊云云，與證人所述不符，亦與常理不符，非可採信。又證
    人洪于捷與被告素不相識，衡情亦無可能與被告商談如何藉
    此機會向證人洪于捷之夫索取錢財作為報答被告之理，況被
    告倘確有上開對其有利之說詞，何以於警詢或偵查中均未為
    如此之表示，可見是事後推託卸責之詞，故被告上開於審理
    中辯稱：係洪于捷要伊這樣說才有辦法跟伊先生拿多一點的
    錢給伊云云，顯屬無稽而與常理有違，並不可採信。
五、次查，被告辯稱系爭車輛鑰匙係被害人洪于捷於路中央交付
    予伊，要伊開車跟在救護車後面云云，然查，觀諸卷附員警
    偵查報告記載：「
　　1、時間：110年11月25日13時38分。
　　2、地點：屏東縣麟洛運動公園人行道。
　　3、案情：鄧志浩妻子洪于捷駕駛BDX-3992號自小客車至麟
       洛運動公園人行道，『未熄火』即於上述時、地，徒步至
       馬路中間車道，持美工刀自殘，林正東剛好騎乘機車經
       過，並即時阻止該行為，報警處理（員警手機13時46分
       ，錄影時間13時54分【多8分鐘】），員警錄影時間13時
       56分（多8分鐘，實際時間13時52分），要求林正東離開
       （如附件截圖左上角紅圈處，該車亦停在左上角人行道
       內側上【拍攝不到】）怎料協助洪女上救護車離去後，
       車輛立即被竊駛離（警方離開現場1~2分鐘內）。
　　4、本分局立即調閱車牌辨識系統，車輛在當天13時53分51
       秒（警方離開現場1~2分鐘內），發現該車竊車輛行駛在
       內埔鄉中正與建國路口（離現場約300公尺，南下方向）
       ，13時59分出現在內埔屏光路與學人路，14時11分出現
       在南州鄉大同路與勝利路口，14時14分出現在新埤新民
       路口與臺一線，一路南下，至同日16時27分才北上至南
       州鄉大同路與勝利路口，上南州交流道離去。
　　5、車主鄧志浩（車主）告知警方，於同月27日107時許，洪
       于捷（車主妻透過網路），私下約林正東，於內埔鄉85
       度C見面，欲致贈紅包答謝，惟見面時，林正東竟私下表
       示，知道該車位於何處，（被害人提供錄音檔【如附件
       譯文】），可見林正東對於竊車涉有重嫌。
　　6、翌日（28日）鄧志浩與犯嫌（疑似林正東，被害人不願
       追究）以電話（疑似公共電話或手機門號）相約高雄市
       仁武區水管路與中正路口交車，警方知情要求一同前往
       ，惟鄧志浩堅持一人立即出發，不願等待警方會合，鄧
       民向不詳犯嫌取得鑰匙後，依犯嫌指示在高雄市仁武區
       文達一街旁「高鐵高架」下發現該車，警方隨後到達時
       ，犯嫌早已離去。
　　7、警方調閱林正東持用門號0000000000，發現案發時（110
       年11月25日13時38分）基地台位置在屏東縣○○鄉○○路0號
       與案發地點相符，同日15時03分基地台位置在枋寮鄉人
       和村中山路二段322號，正好是失竊車輛南下消失時間，
       同日17時52分基地台位置在高雄市○○區○○路○段000號停
       留（林正東基地台位置多數位於此處，可見居住在此範
       圍內），另同月28日10時12分時犯嫌將失竊車輛鑰匙當
       面交還給車主鄧志浩之基地台與林正東多數基地台位置
       （高雄市○○區○○路○段000號）相同，且林正東與被害人
       私下談話（如譯文）明顯對於車輛下落知情。
　　8、本案分析前因後因，認林正東涉有重嫌，故移請貴署偵
       辦。」等情，有員警偵查報告（警卷第1頁及背面）在卷
       可稽。
　　查上述偵查報告，核與車牌辨識系統位置及被告持用門號00
    00000000號之基地台位置相符，有車牌辨識畫面截圖及上開
    門號之雙向通聯調閱查詢紀錄、通聯調閱查詢單在卷可稽，
    且核與證人即告訴人鄧志浩、被害人洪于捷之證述相符，且
    從上述偵查報告中第三點第二行，可知系爭車輛當時並未熄
    火，則依常理，系爭車輛既仍在發動狀態，車鑰匙應仍插於
    車輛發動位置而未拔起，被害人洪于捷自無可能於路中央自
    口袋內交付車鑰匙予被告，方符事理之常，是被告上開於偵
    審程序中辯稱系爭車輛之車鑰匙係被害人洪于捷於路中央交
    付予伊，要伊開車跟在救護車後面云云，顯與常理不符，亦
    與證人即告訴人鄧志浩、被害人洪于捷上開證述不符，不可
    採信。又被告於審理時辯稱：當時伊追不上救護車，伊才用
    她的車回家去載伊的芒果，因為伊騎機車的話會載不動云云
    （見本院卷第126頁），與其於警詢中辯稱：「我原本要去
    枋寮找我種芒果的朋友陳德山，想向他購買幾箱芒果做網路
    行銷。」云云，然被告於警詢所述出發係前往枋寮購買芒果
    ，則芒果應係在枋寮朋友家而非其高雄仁武居處，又怎會如
    審理時所述，用他人汽車回家載芒果？前後辯解明顯有矛盾
    之處，又被告若原本是打算「騎機車」要「去枋寮」向伊朋
    友「買芒果」屬實，也騎機車出發，亦無可能預先預料到於
    行經上開地點時，會發生「追不上救護車」而「改用他人汽
    車」「回家」去載伊的芒果，而辯稱：伊騎機車的話會載不
    動云云之理，毋寧是被告見狀心起貪念，臨時起意改用被害
    人汽車，而將自己機車置放該處，較符常理，且被告於審理
    時亦供陳：「我承認我違反她的意願。」等語（見本院卷第
    126頁），益徵其主觀上有為自己不法所有之竊盜意圖，甚
    屬明確。是其辯解顯屬無稽而與常理不符，並與上開車牌辨
    識畫面截圖及上開門號之雙向通聯調閱查詢紀錄不符，不可
    採信。
六、又觀諸卷附被告與告訴人、被害人之錄音譯文：一、「
　　林正東：我還跑去警察局（指西勢派出所），因為仁武的（
            警察）跑去我家敲門，說為什麼我的（機）車會停
            在那裡（指案發地屏東縣立麟洛運動公園），啊是
            不是我將你的車開走，我說我（機）車鑰匙不見，
            厚~因為我在那裡救人（指救洪于捷），怎麼鑰匙
            不見了我不知道，啊我不用坐計程車去拿備用鑰匙
            嗎？對不，啊，我回去家裡（指高雄仁武住家）拿
            鑰匙，（等）我老婆4點半才下班啊
　　洪于捷：來~你現在打給那個殺肉場（指非法拆車變賣零件
            廠）。
　　林正東：蛤~!
　　洪于捷：你現在打給那個殺肉場。
　　鄧志浩：看可不可以組裝回來。
　　林正東：有啊，我叫他，叫他給你組裝了，那（指殺肉場）
            我有認識。
　　洪于捷：來那2個你幫我叫來。
　　林正東：蛤~!
　　洪于捷：2個都叫來，現在叫來!」等情，及二、「
　　林正東：要趕下去那，要趕下去那想說啊~要見個面而已，
            我說我紅包也不會跟你收，要見個面沒有關係
　　鄧志浩：該給你的要給你
　　林正東：怎麼說『每消劈（指不囉嗦）』而已，你老婆就G一ㄚ
            ˋ起來（台語舉起來，指仗勢），靠邀我不知道怎
            麼說，啊你要我出賣朋友!不可能啦，啊我們出來
            外面七逃的（指在社會上混的），不可能...
　　鄧志浩：嘿啦~我們假設是做好（人）的
　　林正東：不可能，我們有辦法把我們的東西（指失竊車輛）
            拿回來就很好了
　　鄧志浩：嘿呀，啊會完整（交車）還不完整，（我）再自己
            去修理，現在還能不能開啦，少一個冷氣啦，少一
            個照後鏡啦...
　　林正東：應該是不會差到那裡去。
　　鄧志浩：拆到哪裡了
　　林正東：應該是怎樣，因為星期五才收的嘛，他星期六休息
            ，星期五他拆一下子而已，啊我叫他趕快組一組
　　鄧志浩：不要休息就
　　林正東：謀啊，我們見面就組了
　　洪于捷：最好是快一點，嘿呀
　　林正東：你放心啦
　　洪于捷：嘿呀，我就跟你拜託了
　　林正東：我等一下叫他下來一趟
　　洪于捷：嘿呀，跟你拜託啦
　　林正東：我等一下會叫他下來一趟啦
　　洪于捷：嘿呀，我們就不要再搞了
　　林正東：其實剛才就
　　鄧志浩：剛才就不要，啊!不要搞嘿
　　林正東：剛才就抓了，我沒有找你就抓了，我也不會直接跟
            你說車子在那裡
　　洪于捷：災啦~我剛剛是不是就好好的跟你講了，你就不要
            聽，你就不要交（車）
　　林正東：你不可說在那裡啦，開出來再跟我們講在哪裡，安
            捏啦，聽懂意思嗎!
　　洪于捷：啊你要跟我保證是完整的
　　林正東：我怎麼跟你保證是完整的
　　鄧志浩：別人會組回去，但可能少點什麼線這樣子，但是車
            子可以開，這樣聽懂意思嗎!（打圓場）
　　林正東：我有辦法去要車回來就很好了
　　鄧志浩：嘿啦
　　林正東：因為我沒有錢去湊錢去把車子牽回來
　　洪于捷：啊是要多少錢
　　林正東：誰要給你啊，你不威脅誰要給你啊　　　　
　　洪于捷：要匯多少錢
　　林正東：什麼
　　洪于捷：你賣多少
　　林正東：我賣多少？我哪有賣，車子又不是我牽去賣的，我
            賣多少!
　　鄧志浩：他是說別人牽去，應該是我們的車，安捏
　　林正東：啊你老婆現在還在套我話
　　洪于捷：啊你們殺肉場
　　林正東：到現在還在套我話
　　洪于捷：在套什麼話啊
　　林正東：呵呵呵嘻嘻
　　洪于捷：我的用意只是要知道我的車是不是安全的，就這樣
            子而已，我對我的車，我不要對人，我一個人已經
            沒什麼好
　　林正東：我跟我兄說好了，你放心
　　洪于捷：啊你也是要對我交代啊
　　鄧志浩：我跟你說，我跟你說，不可能會是我跟妳講的那樣
　　林正東：你明天絕對可以看得到車，這樣子而已
　　鄧志浩：嘿啦
　　林正東：至於我怎麼牽車，我跟他怎樣
　　洪于捷：我該給你的會給你
　　鄧志浩：我跟他講啦，不然最起碼移社維法
　　洪于捷：該給你的會給你啦
　　鄧志浩：我有跟他講過了
　　林正東：我就說實在的，啊就好人做到底這樣子而已，一句
            話
　　鄧志浩：換你了
　　洪于捷：要講什麼啊」等情，有錄音譯文在卷可稽（見警卷
            第32至34頁），
　　上開錄音譯文，核與證人即告訴人鄧志浩、證人即被害人洪
    于捷證述之情節相符，且從上述錄音譯文可知，被告確有承
    諾將系爭車輛從解體工廠取回並還給告訴人，惟不保證取回
    時系爭車輛仍完整無缺，又本案發生日期110年11月25日係
    星期四，被告將系爭車輛開回高雄仁武居處附近，已是星期
    四晚上，故被告於上開錄音譯文表示：「因為星期五才收的
    嘛，他星期六休息，星期五他拆一下子而已，啊我叫他趕快
    組一組」等語，與本案發生經過之時間序相符並不違背，可
    見確係被告將系爭車輛開走後交予解體工廠，嗣因犯行遭發
    現，方再從解體工廠取回還給告訴人（惟少了車內音響主機
    ），且益徵其駕駛系爭車輛離開時，主觀上有為自己不法所
    有之竊盜意圖，應堪認定。　　　　
七、綜上，本案事證已臻明確，系爭車輛確係被告所竊無誤，被
    告上開所辯均不足憑採，其竊盜犯行洵堪認定，應依法論科
    。
八、論罪科刑：
（一）按竊盜罪之主觀構成要件，除竊盜故意外，尚包括「不法
      意圖」及「所有意圖」，所謂「不法意圖」，乃行為人認
      知到自己在法律上並不具合法權利而得以使自己對客體享
      有如同所有人地位之利益的主觀心態，亦即，行為人認知
      自己的取物行為牴觸法律對於財產利益的分配。且竊盜罪
      為即成犯，不因事後返還所竊物品，而影響其犯罪之成立
      （最高法院86年度台上字第4976號、83年度台上字第6100
      號判決意旨參照）。是本件被告縱有於事後將所竊物品返
      還，仍不影響其犯罪之成立。故核被告所為，係犯刑法第
      320條第1項之竊盜罪。
（二）被告前因施用毒品案件，經臺灣高雄地方法院（下稱高雄
      地院）分別以104年度簡上緝字第1號、104年度易緝字第6
      6號判處有期徒刑6月、6月確定，再經高雄地院以105年度
      聲字第1547號裁定定應執行有期徒刑10月確定，於107年4
      月11日易科罰金執行完畢等情，有臺灣高等法院被告前案
      紀錄表在卷可佐，則被告受徒刑執行完畢後，5年內故意
      再犯本案有期徒刑以上之罪，為累犯。至於司法院釋字第
      775號解釋，依其解釋文及理由意旨，係指構成累犯者，
      不分情節，一律加重最低本刑，於不符合刑法第59條所定
      要件之情形下，致生行為人所受之刑罰超過其所應負擔罪
      責之個案，不符罪刑相當原則、比例原則，於此範圍內，
      在刑法第47條第1項修正前，為避免發生上述罪刑不相當
      的情形，法院就該個案應裁量是否加重最低本刑；依此，
      該解釋係指個案應量處最低法定刑、又無法適用刑法第59
      條規定減輕之情形，法院應依此解釋意旨裁量不予加重最
      低本刑（最高法院108年度台上字第338號判決意旨參照）
      。茲審酌被告於刑罰執行完畢5年內再故意犯本案竊盜罪
      ，足認被告具有特別惡性及反覆犯罪之情，對於刑罰之反
      應力薄弱，且無司法院大法官釋字第775號解釋「應量處
      最低法定刑，否則將違罪刑相當，卻無法適用刑法第59條
      在內減輕規定之情形」，自應依刑法第47條第1項規定，
      加重其刑。
（三）爰審酌被告未持守救人為善初心，因一時貪念，而竊取他
      人物品，又倒果為因，認為自己本件錯在不該救人云云，
      顯然本末倒置，不思悔改，仍一再飾詞狡辯。又其正值壯
      年並非無謀生能力之人，不思以正當方法獲取財物，顯見
      其漠視他人財物之所有權，守法意識薄弱，對民眾財產安
      全及社會治安均有相當危害，所為實非足取；又被告犯後
      否認犯行之態度，所竊得之系爭車輛除車內之音響主機1
      台外已發還告訴人，並衡酌被告本案犯行所竊得財物之價
      值、行竊之手段，兼衡被告自述國中肄業之教育程度、目
      前無業、養病中，無收入來源，離婚又再婚，育有5名子
      女均已成年之經濟狀況及家庭生活狀況（詳見本院卷第16
      6頁）等一切情狀，量處如主文所示之刑，以資懲儆。
九、沒收：
    按犯罪所得，屬於犯罪行為人者，沒收之；於全部或一部不
    能沒收或不宜執行沒收時，追徵其價額；犯罪所得已實際合
    法發還被害人者，不予宣告沒收或追徵，刑法第38之1條第1
     項前段、第3項、第5項定有明文。被告所竊得之系爭車輛
    ，屬其本案之犯罪所得，惟已發還告訴人鄧志浩，業據告訴
    人鄧志浩證述明確，且有系爭車輛照片在卷可參，爰依刑法
    第38條之1第5項之規定，不予宣告沒收。至未扣案竊得之物
    即系爭車輛內之音響主機1台，並未查獲且未實際發還被害
    人或告訴人，應依刑法第38條之1第1項前段規定，宣告沒收
    之，並於全部或一部不能沒收或不宜執行沒收時，依同條第
    3項規定，追徵其價額。
據上論斷，應依刑事訴訟法第299條第1項前段，判決如主文。
本案經檢察官盧惠珍提起公訴，檢察官黃莉紜到庭執行職務。
中　　華　　民　　國　　111 　年　　10　　月　　24　　日
                  刑事第三庭    法  官  陳茂亭
以上正本證明與原本無異。　　　　　　　　　  
如不服本判決應於收受送達後20日內向本院提出上訴書狀，並應
敘述具體理由；如未敘述上訴理由者，應於上訴期間屆滿後20日
內向本院補提理由書（均須按他造當事人之人數附繕本）「切勿
逕送上級法院」。
附錄本件論罪科刑法條：
中　　華　　民　　國　　111 　年　　10　　月　　25　　日
                               書記官  李宛蓁
【中華民國刑法第320條】
意圖為自己或第三人不法之所有，而竊取他人之動產者，為竊盜
罪，處5年以下有期徒刑、拘役或50萬元以下罰金。
意圖為自己或第三人不法之利益，而竊佔他人之不動產者，依前
項之規定處斷。
前二項之未遂犯罰之。